---
title: "Mann-Whitney U Test"
output: 
  flexdashboard::flex_dashboard:
    #theme: bootstrap
    #theme: cerulean
    #theme: flatly
    #theme: united
    #theme: simplex
    theme: yeti
    logo: R_logo.png
runtime: shiny
---

```{r setup, include=FALSE}
library(flexdashboard)
library(shiny)
library(tidyverse)
library(DT)
library(psych)
library(car)
library(Rmisc)
library(gplots)
library(lsr)
library(RVAideMemoire)
library(skimr)
```

```{r Učitavanje podataka iz CSV datoteke}
data <- read.table(file.choose(),                  
                   header = TRUE,                      
                   dec = ",",                          
                   sep = ";",                          
                   stringsAsFactors = TRUE,
                   row.names = 1)

#saveRDS(data, file = "UCENICI_OS.RData") 
#head(data)
```

```{r Selekcija vaijabli}
Selektor <- data %>% select(ISHOD)
Dependent <- data %>% select(BIBL, BOTK, LEPK, LIPK, OTK, PP, PR, PUB, SLB, UR, OA)
Factor <- data %>% select_if(is.factor)
#Dependent <- data %>% select_if(is.numeric)
```

```{r}
my_data <- cbind(Factor, Dependent)
xgdf <- cbind(Selektor, Dependent)
vn <- variable.names(Dependent)
nn <- variable.names(Factor)
ns <- variable.names(Selektor)
mm <- ncol(data)
m <- ncol(Dependent)
k <- ncol(Factor)
n <- nrow(data)
x <- Dependent[,]
g <- Selektor[,]
summary <- skim(data)
```

```{r}
gr <- table(Selektor)
n1 <- gr[1]
n2 <- gr[2]
grdf <- data.frame(gr)
colnames(grdf) <- c(ns, "N")
gr1 <- grdf[1,1]
gr2 <- grdf[2,1]
```

```{r}
ds <- describeBy(xgdf, ns, type=2)
ds1 <- round (ds[[1]], digits = 2)
ds2 <- round(ds[[2]], digits = 2)
ds1 <- ds1[1:m+1, c(2,3,5,4,8,9,10,11,12)]
colnames(ds1) <- c("N", "Mean", "Median", "St.dev", "Min", "Max", "Range", "Skew", "Kurt")
ds2 <- ds2[1:m+1, c(2,3,5,4,8,9,10,11,12)]
colnames(ds2) <- c("N", "Mean", "Median", "St.dev", "Min", "Max", "Range", "Skew", "Kurt")
```

```{r}
j <- 0
lt <- c(m)
lmat <- matrix(data=1:2*m, nrow = m, ncol = 2)
for (j in 1:m) {lt[j] <- list(leveneTest (x[,j] ~ g, center=median))
                lmat[j,1] <- lt[[j]]$`F value`[1]
                lmat[j,2] <- lt[[j]]$`Pr(>F)`[1]
}
names(lt) <- vn
ldf <- data.frame(lmat)
row.names(ldf) <-vn
colnames(ldf) <- c("F", "p")
ldf <- round(ldf, digits = 3)
```

```{r}
if (m < 2) {t_rez <- t.test(x ~ g, var.equal = TRUE)

    mean <- data.frame(t_rez$estimate)
    ser <- data.frame(t_rez$stderr)
    tt <- data.frame(t_rez$statistic)
    tdf <- data.frame(t_rez$parameter)
    tp <- data.frame(t_rez$p.value)
    tconf.int <- data.frame(t_rez$conf.int)
    tmean <- t(mean)
    ci <- t(tconf.int)
    rez <- cbind.data.frame(tmean, ser, abs(tt), tdf, tp,ci)
    colnames(rez) <- c("Mean1", "Mean2", "SEd", "t", "df", "p", "CI-95%", "CI+95%" )
    row.names(rez) <- c(vn)
    rez <- round(rez, digits = 3)
    
} else 
    {t_rez <- lapply(xgdf[,vn], function(x) t.test(x ~ g, var.equal = TRUE))
    
    mean <- data.frame(mean = sapply(t_rez, getElement, name = "estimate"))
    ser <- data.frame(ser = sapply(t_rez, getElement, name = "stderr"))
    tt <- data.frame(t = sapply(t_rez, getElement, name = "statistic"))
    tdf <- data.frame(df = sapply(t_rez, getElement, name = "parameter"))
    tp <- data.frame(p = sapply(t_rez, getElement, name = "p.value"))
    tconf.int <- data.frame(conf.int = sapply(t_rez, getElement, name = "conf.int"))
    tmean <- t(mean)
    ci <- t(tconf.int)
    rez <- cbind.data.frame(tmean, ser, abs(tt), tdf, tp,ci)
    colnames(rez) <- c("Mean1", "Mean2", "SEd", "t", "df", "p", "CI-95%", "CI+95%" )
    row.names(rez) <- c(vn)
    rez <- round(rez, digits = 3)
    }
rez <- cbind.data.frame(rez,ldf)
```


Data
=======================================================================

Column {data-width=10}
-----------------------------------------------------------------------

### Cases

```{r}
valueBox(n)
```

### Variables

```{r}
valueBox(mm)
```

### Data

```{r}
valueBox(n*mm)
```

Column {data-width=200}
-----------------------------------------------------------------------

### Method

**Mann-Whitney U Test**

Mann-Whitneyev U test provodi se kao neparametrijska alternativa za t – testu za nezavisne uzorke kada zavisna varijabla statistički značajno odstupa od normalne distribucije u jednoj ili obje grupe.  Još je poznat pod nazivom i kao Mann-Whitney-Wilcoxonov test i Wilcoxonov test sume rangova.

Column {data-width=790 .tabset}
-----------------------------------------------------------------------

### Data

```{r}
DT::datatable(data, extensions = 'Buttons', options = list(pageLength = n, dom = 'Bfrtip',buttons = c('copy','csv', 'excel')))
```

### Data Summary

```{r}
summary
```


Mann-Whitney U Test
=======================================================================

Column {data-width=10}
-----------------------------------------------------------------------

### Cases

```{r}
valueBox(n)
```

### Variables

```{r}
valueBox(mm)
```

### Data

```{r}
valueBox(n*mm)
```

Column {data-width=440}
-----------------------------------------------------------------------

### Descriptive Statistics the Group 1

```{r}
DT::datatable (ds1, extensions = 'Buttons', options = list(pageLength = m+1, dom = 'Bt',buttons = c('copy')))
```

### Descriptive Statistics the Group 2

```{r}
DT::datatable (ds2, extensions = 'Buttons', options = list(pageLength = m+1, dom = 'Bt',buttons = c('copy')))
```


Column {data-width=550}
-----------------------------------------------------------------------

### Mann-Whitney U Test

```{r}

shinyApp(

ui <- fluidPage(
        sidebarPanel(
          radioButtons("radio1", 
                       label = "Dependent Variables:",
                       choices = colnames(my_data[k+1:m])),
           radioButtons("radio2", 
                       label = "Factor:",
                       choices = colnames(my_data[1:k])),
           sliderInput("bins",
                        "Broj razreda:",
                        min = 1,
                        max = 100,
                        value = 7)
          
        ),
        mainPanel(
          h4("Histogram"),
          plotOutput("histogram"),
          hr(),
          h4("Descriptive Statistics & Normality Test (Shapiro-Wilk)"),
          dataTableOutput ("des"),
          hr(),
           h4("Mann-Whitney U Test"),
          textOutput ("lev"),
          hr(),
          h4("Box and Whiskers plot"),
          plotOutput("box")
             
        )
),
server <- function(input, output, session) {

      selectedData1 <- reactive({
        my_data[, input$radio1]
  })
      selectedData2 <- reactive({   
        my_data[, input$radio2]
  })
      
       output$des <- renderDataTable({
        Variables <- selectedData1()
        Factor    <- selectedData2()
        des = summarySE(my_data,
              measurevar= input$radio1,
              groupvars=c(input$radio2))
        sw <- byf.shapiro(Variables~Factor,data=my_data)
        des <- cbind(des,sw$tab)
        colnames(des) <- c("Groups", "N", "Mean", "St. Dev.", "St. Err.", "Conf. Int.", "Shapiro-Wilk W", "p-level")
        des%>% DT::datatable (rownames = FALSE, extensions = 'Buttons', options = list(pageLength = 100, dom = 'Bt',buttons = c('copy'))) %>% formatRound(c('Mean', 'St. Dev.', 'St. Err.', 'Conf. Int.', 'Shapiro-Wilk W', 'p-level'), 2)
       })
       
      output$histogram <- renderPlot({
        Variables    <- selectedData1()
        Factor    <- selectedData2()
        ggplot(my_data, aes(x=Variables)) + 
        geom_histogram(bins=input$bins, color="#ffffff", fill="#8ecae6") +
        labs(x= input$radio, y = "Frequency") +
        facet_wrap(Factor)+
        theme_minimal()
  })
      output$lev <- renderText({
        Variables <- selectedData1()
        Factor    <- selectedData2()
        lt <- leveneTest (Variables ~ Factor, data = my_data, center=median)
        Fl <- round(lt$`F value`[1], digits = 3)
        pl <- round(lt$`Pr(>F)`[1], digits = 3)
        paste("F = ", Fl,", p = ", pl)
        wt <- wilcox.test(Variables~Factor, mu=0, alt="two.sided", conf.int=T, conf.level=0.95, paired=F)
        paste("U = ", round(wt$statistic, digits = 2), "p = ", round(wt$p.value, digits = 4))
      }) 
       
      output$box <- renderPlot({
        Variables  <- selectedData1()
        Groups     <- selectedData2()
        ggplot(my_data, aes(x=Groups, y=Variables, fill=Groups)) + 
        geom_boxplot(outlier.colour="red",outlier.shape=8, outlier.size=4) +
        labs(x = input$radio1, y = input$radio2) +
        theme_minimal()
  })
  
},
shinyApp(ui = ui, server = server)
)
```
